臺灣臺中地方法院刑事判決　　　　　　　96年度易字第3855號
公　訴　人　臺灣臺中地方法院檢察署檢察官
被　　　告　丙○○
上列被告因詐欺案件，經檢察官提起公訴（九十六年度偵緝字第
一八０六號）及追加起訴（九十六年度偵字第一七二九二號），
本院合議庭裁定由受命法官獨任進行簡式審判程序，判決如下：
    主    文
丙○○共同意圖為自己不法之所有，以詐術使人將本人之物交付
，處有期徒刑陸月，如易科罰金，以新台幣壹仟元折算壹日，減
為有期徒刑月，如易科罰金，以新台幣壹仟元折算壹日；又共
同意圖為自己不法之所有，以詐術使人將本人之物交付，處有期
徒刑陸月，如易科罰金，以新台幣壹仟元折算壹日，減為有期徒
刑月，如易科罰金，以新台幣壹仟元折算壹日。應執行有期徒
刑伍月，如易科罰金，以新台幣壹仟元折算壹日。
    犯罪事實
一、丙○○明知賴永祥（其涉犯詐欺取財罪嫌，另經檢察官以九
    十六年度偵字第二七六七號提起公訴）為詐欺集團之成員，
    竟與賴永祥及其所屬詐欺集團成員共同基於意圖為自己不法
    所有之犯意聯絡，而分別為下列詐欺行為：
  (一)於民國（下同）九十五年八月間某日，由丙○○向具有幫助
    詐欺取財不確定故意之廖偉翔、吳峰儀（廖偉翔涉犯幫助詐
    欺取財罪，業經本院以九十六年度中簡字第一四二一號判處
    有期徒刑三月確定；吳峰儀涉犯幫助詐欺取財罪，業經本院
    以九十六年度中簡字第二二九三號判處有期徒刑四月，減為
    有期徒刑二月在案）借用彼等分別向交通銀行北臺中分行（
    現已改名為兆豐國際商業銀行北屯分行）所申設開立第0000
    00000000、000000000000號帳戶之存摺、印章、提款卡（包
    括密碼），以供賴永祥及其所屬詐欺集團成員詐騙被害人匯
    款使用。嗣該詐欺集團所屬不詳成員即意圖為自己不法之所
    有，於九十五年八月十七日下午四時許，撥打電話予乙○○
    ，並佯以臺北地檢署名義，向乙○○騙稱其涉入一起金融案
    件，須申辦網路銀行業務，且須提供帳號及密碼調查等語，
    使乙○○信以為真而陷於錯誤，前往上海商業銀行申辦網路
    銀行業務，並將相關帳號及密碼告知該詐欺集團所屬不詳成
    員，該詐欺集團所屬不詳成員隨即於同年八月十八日，將乙○○所告知之上海商業銀行帳戶之存款，共轉帳新台幣（下
    同）一百三十萬八千元至廖偉翔所有上開交通銀行北臺中分
    行帳戶，丙○○復委請不知上開款項為贓款之廖偉翔，於同
    日至臺中市○○區○○路二段一三○號交通銀行北臺中分行
    以臨櫃提領九十萬元，交予其不詳友人，且轉帳三十萬元至
    吳峰儀所有上開交通銀行北臺中分行帳戶，另十萬八千元則
    由丙○○之不詳友人持該帳戶之提款卡提領七萬八千元及轉
    帳三萬元至其他帳戶；而不知該筆三十萬元為贓款之吳峰儀
    ，亦於同日依丙○○之不詳友人指示，臨櫃提領該筆三十萬
    元中之二十五萬元，交付予丙○○之該不詳友人，其餘五萬
    元則由丙○○之不詳友人持該帳戶之提款卡提領。嗣乙○○
    於同年八月二十一日察覺其所使用上海商業銀行之相關帳戶
    ，遭轉出一百三十萬八千元後，始知受騙，並報警處理，為
    警循線查獲。
  (二)於九十五年九月八日，由丙○○在臺中市○○路靠近崇德路
    之麥當勞速食店前，向具有幫助詐欺取財不確定故意之曾燕
    萍（其涉犯幫助詐欺取財罪，業經本院以九十六年度易字第
    二四三九號判處有期徒刑二月確定）取得其於同日向國泰世
    華商業銀行中港分行所申設開立第000000000000號帳戶之存
    摺、提款卡（包括密碼），以供賴永祥及其所屬詐欺集團成
    員詐騙被害人匯款使用。嗣該詐欺集團所屬不詳成員即意圖
    為自己不法之所有，於九十五年九月二十一日上午十時許，
    以中華電信語音方式，撥打電話予甲○○，佯稱其積欠中華
    電信通話費約二萬餘元為由，要求甲○○主動撥打電話查詢
    ，該詐欺集團不詳成員接獲甲○○之查詢電話後，即分別自
    稱係電信警察許文龍、檢察官吳建生、臺北地院書記官張文
    華，要求甲○○提供個人資料並前往合作金庫銀行開立新帳
    戶，向其佯稱須將原有其他銀行帳戶內之款項均匯入該合作
    金庫銀行帳戶內整合後再出庭應訊為由，使甲○○信以為真
    而陷於錯誤，遂依該詐欺集團不詳成員指示，於九十五年九
    月二十一日前往合作金庫銀行開立帳戶，並將其原有其他銀
    行帳戶合計一百七十八萬元之款項以匯款及現金存款方式，
    存入該合作金庫銀行帳戶後，再依該詐騙集團不詳成員之指
    示，於九十五年九月二十六日自其所申設開立之合作金庫銀
    行帳戶，以電話語音轉帳之方式，匯款一百七十八萬零九百
    元至曾燕萍所有上開國泰世華商業銀行中港分行帳戶，該詐
    欺集團成員隨即於當日以提款卡提領或以轉帳方式匯出所詐
    得上開款項。嗣經甲○○察覺有異，始知受騙，並報警處理
    ，為警循線查獲。
二、案經臺中市警察局第五分局報請臺灣臺中地方法院檢察署檢
    察官偵查起訴及該署檢察官自動檢舉偵查後追加起訴。
    理    由
一、本件被告丙○○所犯係死刑、無期徒刑、最輕本刑為三年以
    上有期徒刑以外之罪，其於準備程序中就被訴事實為有罪之
    陳述，經告知簡式審判程序之旨，並聽取公訴人及被告之意
    見後，本院合議庭認為適宜而裁定由受命法官獨任進行簡式
    審判程序，合先敘明。
二、上揭犯罪事實，業據被告丙○○於本院審理時坦承不諱，核
    與證人即另案被告廖偉翔、吳峰儀於偵查中供證述及另案被
    告曾燕萍於其詐欺案件本院九十六年度易字第二四三九號審
    理時供述之情節相符，並經被害人乙○○、甲○○分別於警
    詢時指述無訛，復有被害人乙○○ＡＴＭ轉帳交易查詢資料
    四紙、被害人甲○○所有合作金庫銀行存摺內頁交易資料影
    本一紙、另案被告廖偉翔所有上開交通銀行北臺中分行帳戶
    之開戶資料及交易明細查詢表影本各一份、另案被告吳峰儀
    所有上開交通銀行北臺中分行帳戶之開戶資料及存款資料明
    細表影本各一份、另案被告曾燕萍所有上開國泰世華商業銀
    行中港分行帳戶之開戶資料及交易明細資料影本各一份附卷
    可憑，足見被告之自白與事實相符。本件事證明確，被告犯
    行堪以認定。
三、核被告丙○○就犯罪事實欄一之(一)、(二)所為，均係犯刑法第
    三百三十九條第一項之詐欺取財罪。被告與賴永祥及其所屬
    詐欺集團成員間就上開犯行，均有犯意之聯絡及行為之分擔
    ，均應論以共同正犯。被告所犯上開詐欺取財二罪，犯意各
    別，應予分論併罰。爰審酌被告與賴永祥及其所屬詐欺集團
    成員基於共同犯意聯絡向被害人詐取款項，事後尚未與被害
    人達成和解賠償損害，及其犯罪之動機、目的、手段、對社
    會所生危害與犯罪後坦承犯行，態度良好等一切情狀，各量
    處有期徒刑六月，並均諭知易科罰金之折算標準，以示懲儆
    。又被告所犯上開二罪之犯罪時間均在九十六年四月二十四
    日以前，查無中華民國九十六年罪犯減刑條例不予減刑之情
    形，均應依同條例第二條第一項第三款之規定減其宣告刑二
    分之一，即均減為有期徒刑三月，並均諭知易科罰金之折算
    標準，且定其應執行有期徒刑五月及諭知易科罰金之折算標
    準。
四、據上論斷，應依刑事訴訟法第二百七十三條之一第一項、第
    二百九十九條第一項前段，刑法第二十八條、第三百三十九
    條第一項、第四十一條第一項前段、第二項、第五十一條第
    五款，刑法施行法第一條之一，中華民國九十六年罪犯減刑
    條例第二條第一項第三款、第七條、第九條，判決如主文。
本案經檢察官吳宇軒到庭執行職務。
中　　華　　民　　國　　96　　年　　8 　　月　　31　　日
                  刑事第三庭    法  官  朱光國
上正本證明與原本無異。
如不服本判決，應於收送達後10日內向本院提出上訴書狀（應敘
述具體理由並附繕本）。
上訴書狀如未敘述理由，應於上訴期間屆滿後20日內補提理由書
於本院。
                                書記官  張孝妃
中　　華　　民　　國　　96　　年　　8 　　月　　31　　日
附錄論罪科刑法條
刑法第339條：
意圖為自己或第三人不法之所有，以詐術使人將本人或第三人之
物交付者，處5年以下有期徒刑、拘役或科或併科1千元以下罰金
。
以前項方法得財產上不法之利益或使第三人得之者，亦同。
前二項之未遂犯罰之。
